【裁判字號】    99,易,705
【裁判日期】    991111
【裁判案由】    竊盜
【裁判全文】
臺灣嘉義地方法院刑事判決               99年度易字第705號
公  訴  人  臺灣嘉義地方法院檢察署檢察官
被      告  甲○○
上列被告因竊盜案件，經檢察官提起公訴（99年度偵字第6749號
），被告就被訴事實為有罪之陳述，本院裁定依簡式審判程序審
理，判決如下：
    主  文
甲○○犯竊盜罪，肆罪，均累犯，各處拘役參拾日，如易科罰金
，均以新臺幣壹仟元折算壹日。應執行拘役玖拾日，如易科罰金
，以新臺幣壹仟元折算壹日。
    犯 罪 事 實
一、甲○○前於民國91年間因搶奪案件，經臺灣彰化地方法院以
    91年度訴字第935號判決，判處有期徒刑10月，於91年10月
    7日確定；又於92年間因違反毒品危害防制條例案件，經臺
    灣臺北地方法院以92年度易字第50號判決，判處有期徒刑8
    月、6月，定應執行刑為有期徒刑1年，於提起上訴後，經臺
    灣高等法院以92年度上訴字第1082號受理，嗣於92年5月9日
    撤回上訴而確定；另於92年間因竊盜案件，經臺灣臺北地方
    法院以91年度訴字第1184號判決，判處有期徒刑1年4月，於
    92年5月29日確定；上開4罪經定應執行刑為有期徒刑2年10
    月，入監服刑後，於94年7月20日假釋付保護管束，保護管
    束期間原至95年1月10日期滿，惟甲○○於保護管束期間，
    再於95年間犯竊盜案件，因而遭撤銷前開假釋，應執行殘刑
    5月21日，於95年8月12日執行完畢。另於95、96年間因竊盜
    等案件，經臺灣臺中地方法院以96年度易字第2173號判決、
    96年度中簡字第1805號判決，判處應執行有期徒刑1年9月確
    定，於98年3月17日縮刑期滿執行完畢，詎仍不知悔改，竟
    意圖為自己不法之所有，於附表所示之時間、地點，以徒手
    方式，竊取如附表所示之人所有之財物，每次得手後，均放
    置在其所騎乘機車之腳踏板上載離現場，再將鋁金屬1批以
    新臺幣（下同）400元、變壓器1個1500元、不鏽鋼1批500元
    、抽水馬達1台500元之價格，隨機出售予不特定之資源回收
    商，變現花用。嗣因案接受警方詢問而自動向彰化縣警察局
    員林分局自首犯罪而接受裁判。
二、案經彰化縣警察局員林分局報告臺灣彰化地方法院檢察署呈
    請臺灣高等法院檢察署令轉臺灣嘉義地方法院檢察署檢察官
    偵查起訴。
    理  由
一、本件被告所涉犯者，非死刑、無期徒刑、最輕本刑為3年以
    上有期徒刑之罪或高等法院管轄第一審案件。本院行準備程
    序時，被告就被訴事實為有罪之陳述，經告知簡式審判程序
    之旨，並聽取檢察官及被告之意見後，本院爰依刑事訴訟法
    第273條之1第1項裁定由受命法官獨任進行簡式審判程序。
    故本件簡式審判程序之證據調查，依刑事訴訟法第273條之2
    之規定，不受同法第159條第1項、第161條之2、第161條之3
    、第163條之1及第164條至第170條規定之限制，合先敘明。
二、上開犯罪事實，業據被告甲○○迭於警偵及本院坦承不諱。
    核與證人即被害人乙○○、戊○○、丁○○、丙○○於警詢
    中之指述情節相符，並有現場照片8張附卷可稽。足認被告
    自白與事實相符，本件事證明確，被告之犯行，堪予認定，
    應依法論科。
三、核被告所為，均係犯刑法第320條第1項之竊盜罪。被告上開
    4次竊盜犯行，犯意各別，行為互殊，應予分論併罰。被告
    前事實欄所述之犯罪，經判處有期徒刑確定，並於98年3月
    17日縮刑期滿執行完畢，此有臺灣高等法院被告前案紀錄表
    1份在卷可參，其受徒刑之執行完畢後，5年以內故意再犯本
    件有期徒刑以上之罪，均為累犯，各應依刑法第47 條第1項
    規定加重其刑。又被告因另案接受警方詢問，於未經有偵查
    權之公務員或機關發覺前揭4次犯行前，主動向警方供承上
    情，自首而願接受裁判，此有被告及前揭被害人之警詢筆錄
    記載足可為佐，均符合自首之要件，各依刑法第62條前段規
    定減輕其刑。前之刑之加重減輕，依刑法第70條規定先加後
    減。
四、爰審酌被告國中畢業之智識程度，正值青壯，不思以正當方
    式獲取所需，竟竊取他人財物，為圖變賣獲利，造成被害人
    之損失，對社會治安亦有危害，然衡被告所竊財物價值尚微
    ，被害人均表示不請求賠償，犯後自首坦承犯行等一切情狀
    ，分別量處如主文所示之刑，並均諭知易科罰金之折算標準
    ，及定其應執行之刑。
據上論斷，應依刑事訴訟法第273條之1第1項、第299條第1項前
段，刑法第320條第1項、第47條第1項、第41條第1項、第51條第
6款、第62條前段，刑法施行法第1條第1項、第2項前段，判決如
主文。
本案經檢察官吳咨泓到庭執行職務。
中    華    民    國    99    年    11    月    11    日
                  刑事第六庭    法  官  蘇清水
以上正本證明與原本無異。
如不服本判決應於收受判決後10日內向本院提出上訴書狀，並應
敘述具體理由；其未敘述上訴理由者，應於上訴期間屆滿後20日
內向本院補提理由書（均須按他造當事人之人數附繕本）「切勿
逕送上級法院」。告訴人或被害人如對於本判決不服者，應具備
理由請求檢察官上訴，其上訴期間之計算係以檢察官收受判決正
本之日期為準。
中    華    民    國    99    年    11    月    11    日
                                書記官  邱法儒
附錄論罪科刑法條：
刑法第320條第1項
意圖為自己或第三人不法之所有，而竊取他人之動產者，為竊盜
罪，處5年以下有期徒刑、拘役或5百元以下罰金。
臺灣嘉義地方法院99年度易字第705號附表：
┌──┬───┬──────┬─────────┬─────┐
│編號│被害人│時間        │地點（彰化縣）    │竊得之財物│
├──┼───┼──────┼─────────┼─────┤
│1   │乙○○│98年12月初某│彰化縣彰化市○○路│鋁金屬約3 │
│    │      │日上午11時30│98號前空地        │至5公斤   │
│    │      │分許        │                  │          │
├──┼───┼──────┼─────────┼─────┤
│2   │戊○○│98年12月初某│彰化縣彰化市○○路│已拆卸之變│
│    │      │日中午1時許 │1段300巷99弄13號後│壓器1個   │
│    │      │            │面開放式車庫      │          │
├──┼───┼──────┼─────────┼─────┤
│3   │丁○○│98年12月30日│彰化縣埔心鄉柳橋東│不鏽鋼約3 │
│    │      │上午10時許  │路臨725號前空地   │至5公斤   │
├──┼───┼──────┼─────────┼─────┤
│4   │丙○○│98年12月30日│彰化縣埔心鄉○○段│已拆卸之抽│
│    │      │上午10時30分│000000000地號葡萄│水馬達1個 │
│    │      │許          │園內              │          │
└──┴───┴──────┴─────────┴─────┘

司法院資訊處製作；財團法人民間司法改革基金會備份。
